【裁判字號】    97,交抗,236
【裁判日期】    970723
【裁判案由】    聲明異議
【裁判全文】
臺灣高等法院高雄分院刑事裁定         97年度交抗字第236號
抗告人即
受處分人  甲○○
上列抗告人因違反道路交通管理處罰條例聲明異議案件，不服臺
灣高雄地方法院中華民國97年4 月10日裁定（96年度交聲字第97
8 號；原處分案號：高雄市政府高市府交裁字第裁32-B00000000
號），提起抗告，本院裁定如下：
    主  文
原裁定撤銷，發回臺灣高雄地方法院。
    理  由
一、原裁定略以：異議人即受處分人甲○○於民國（下同）96年
    2 月6 日騎乘車號XQF-672 號重型機車，行經高雄市○○○
    路，經警舉發「汽車駕駛人酒精濃度超過規定標準（0.4-0.
    55）」之違規事實，業據證人即本件舉發警員林太山於原審
    到庭具結證稱，受處分人確為違規行為人等情，且受處分人
    亦不否認其上班時有時會經過本件舉發違規地點，並以受處
    分人所辯其所有上開重型機車已失竊達1 、2 年之久，惟自
    承並未報案，則無證據證明受處分人所有之上開車輛確實於
    本件舉發違規時已失竊；又受處分人雖提出其任職公司鴻茂
    通運股份有限公司車輛日報表，並有該公司負責人洪正魁出
    具之證明書1 紙，以證明異議人當天有到公司上班，惟該車
    輛日報表僅記載日期為96年2 月6 日，並無記載受處分人到
    達該公司上班之時間為由，而認原處分依道路交通管理處罰
    條例第35條第1 項第1 款及違反道路交通管理事件統一裁罰
    基準及處理細則第43、44、67條規定，於96年9 月6 日以高
    市府交裁字第裁32-Ｚ000000000 號違反道路交通管理事件裁
    決書裁處受處分人新臺幣（下同）3 萬7500元之罰鍰，並吊
    扣駕駛執照12個月，暨施以道安講習之處分，並無不當，因
    而駁回受處分人之異義，固非無見。
二、抗告意旨則以：舉發警員林太山係以違規行為人之口述年籍
    資料，而據以開具舉發單，但舉發單上所記載國民身分證統
    一編號號碼「000000000 」與抗告人國民身分證統一編號：
    「Ｚ000000000」，順序有誤，且該受酒測違規行為人經測呼
    吐氣酒精濃度達0.42mg/l，而抗告人係貨櫃車司機，倘該違
    規行為人係抗告人，抗告人任職之公司老闆當天豈有可能讓
    抗告人出車？經查，抗告人就其所辯其所有之上開車輛於本
    件舉發違規時已失竊，及其以前報考駕駛員，到醫院做體檢
    ，後來將體檢表放在車上，所以車上有其年籍資料（見原審
    第22頁）等節，固均無法證明。惟查，舉發之警員林太山於
    原審證稱「當時異議人（指甲○○）沒有拿出證件資料，身
    分證號碼是他背出來的……」（見原審卷第24頁），則舉發
    之警員林太山於舉發時，並未確實查證違規行為人之身分證
    件，且舉發單上所記載抗告人國民身分證統一編號號碼之順
    序，亦確實有誤，則抗告人是否確為違規行為人，並非完全
    無疑。查本件違規時間為於96年2 月6 日上午8 時20分，有
    舉發通知單可憑，而抗告人辯稱於96年2 月6 日被舉發違規
    當天早上8 點之前即到公司上班，依抗告人所提出上開其任
    職公司之車輛日報表，及該公司負責人洪正魁出具之證明書
    ，固不足以證明其所辯為真實，但對於抗告人當日到班情形
    ？該公司是否有簽到或打卡制度以證明職員到班時間？抗告
    人當日出車詳情？仍應盡調查之能事，以確實查明本件舉發
    當時受處分人是否在違規現場。又原審已命抗告人當庭書寫
    其姓名（見原審第30頁），但原審卷所附舉發通知單係影本
    ，且違規人簽名字跡模糊，允宜調取正本，以供比對字跡而
    為認定事實之參考。綜上所述，原審調查仍有未盡，為期發
    現真實並顧及當事人之審級利益，爰發回原審法院，詳為調
    查後更為妥適之裁定。
三、據上論結，應依道路交通案件處理辦法第26條，刑事訴訟法
    第413 條前段，裁定如主文。
中    華    民    國    97    年    7     月    23    日
                    刑事第六庭    審判長法  官  王憲義
                                        法  官  張盛喜
                                        法  官  邱永貴
以上正本證明與原本無異。
不得再抗告。
中    華    民    國    97    年    7     月    23    日
                                        書記官  鄭翠芬


司法院資訊處製作；財團法人民間司法改革基金會備份。
